# **JULIO CESAR DA SILVA**

Atuar como Desenvolvedor Full-Stack Jr | React.js | Typescript | Node.js | Docker | Kubernetes

### **RESUMO PROFISSIONAL**

Profissional formado em Bachelor of Technology - BTech, Tecnologia em Fabricação Mecânica e cursando Bacharelado em Sistemas de Informação, Tecnologia da Informação. Possuo experiência de 2 anos atuando como Desenvolvedor full-stack Jr, trabalhando com as principais tecnologias do mercado de TI. Além disso tenho certificações referente a minha formação.

### **EXPERIÊNCIAS PROFISSIONAIS**

#### Americanas S.A.

#### Cargo: Desenvolvedor Full-Stack Jr | 01/2023 - 07/2023

- Desenvolvia os sistemas Front end: Javacript, React.js, Next.Js , Sass;
- Back end: Node.js, Express.js, microserviços;
- Banco de dados: Mongo Db, MySql, Google Cloud Plataform (GCP), Big query;
- Devops: Docker, Kubernetes, Gitlab CI/CD, Rancher e Metaplane.

## Cargo: Estagiário de desenvolvimento de software | 06/2022 - 01/2023

- Trabalhei com react.js, python com django, node.js, mongo DB,MySql, google cloud plataform (GCP), passando pelos times de mercado, people tech, ongoing e frete regionalização;
- Durante o estágio realizei os laboratórios do Google Cloud Skills Boost onde aprendi sobre Big Query, Kubernets, PUB/SUB, e VM's.

#### **Polimold Industrial**

# Cargo: Analista de Planejamento e Controle de Manutenção | 06/2020 - 06/2022

- Realizava analises do principais indicadores de manutenção utilizando o ERP Totvs Protheus 12, Ms Excel e PowerBl (Ajudei na implantação do software, onde realizei instalação, geração das bases de dados no Sql Server, modelagem de dados no Power Query e criação dashboards utilizandos linguagem Dax e layout utilizando o figma e PowerPoint);
- Tinha contato direto com a gerencia e diretoria para realizar tomadas de decisões para melhorias nas despesas de manutenção industrial.

#### Cargo: Desenhista Mecânico | 02/2020 - 07/2020

- Elaborava desenhos de partes ou conjuntos de máquinas de fabricação, ferramentas e dispositivos, de acordo com normas e especificações técnicas;
- Realizava o levantamento de custos e especifica materiais usados no projeto.

#### Cargo: Auxiliar Técnico | 04/20218 - 02/2020

- Auxiliava na instalação e manutenção corretiva e preventiva de sistemas e equipamentos;
- Realiza visitas técnicas aos clientes.

#### Arconic

#### Cargo: Estagio Técnico em Mecânica | 01/2017 - 12/2017

 Estagio em engenharia de desenvolvimento de produtos, planta de extrudados.

### **CONTATOS**

(1

(11) 989139789

juliocesar2111@hotmail.com

in

Julio Cesar

9

Santo André - SP

# FORMAÇÃO ACADÊMICA

Bacharelado em Sistemas de Informação, Tecnologia da Informação

UNINOVE | Previsão de conclusão: 07/2024.

Bachelor of Technology - BTech, Tecnologia em Fabricação Mecânica

Faculdade de Tecnologia de São Paulo - FATEC-SP | 12/2020.

### **CERTIFICAÇÕES**

- GitLab CI Para Pipelines CI/CD & DevOps;
- React Completo;
- JavaScript Completo ES6;
- Getting Started With Google Kubernetes Engine;
- Appplication Development I;
- API Design and Fundamentals of Google Cloud's API Platform:
- Build and Secure Networks in Google Cloud;
- Serverless Cloud Run Development;
- Perform Fonudational Infrastructure Tasks in Google Cloud;
- Create and Manage Cloud Resources.

#### **IDIOMAS**

Inglês - Professional Working.

#### **HABILIDADES**

- Atenção aos detalhes;
- · Responsabilidade;
- Trabalho em equipe;
- Iniciativa;
- Agilidade;
- Raciocínio lógico;
- Comunicação;
- Organização;
- Autonomia.